

PERFIL

Experiencia en el área de las comunicaciones y de producción. Titulado de periodismo y licenciado en Comunicación Social de la Universidad de las Américas (UDLA). Técnico superior en Locución y Conductor de Radio y TV. Además, el postulante ha realizado proyectos audiovisuales; edición de programas radiales, edición de videos, pautas, guiones y una amplia variedad de proyectos.

Quien postula posee alta orientación al servicio de calidad, con facilidad y agrado por las relaciones interpersonales, motivado por la dirección y coordinación de equipos de trabajo.

Responsable, autónomo, comprometido con el logro de objetivos, creativo y con habilidades de liderazgo.

CONTACTO

TELÉFONO: +569 9 938 23 94

CORREO ELECTRÓNICO: sergio.morales.a@gmail.com

COMPETENCIAS

COMPROMISO, COMUNICACIÓN, CREATIVIDAD, TRABAJO EN EQUIPO, PERSUACIÓN, LOGRO DE OBJETIVOS, PROACTIVIDAD, LIDERAZGO, RESOLUCIÓN DE CONFLICTOS.

SERGIO MORALES **ALVAYAY**

EDUCACIÓN

Universidad de las Américas

2014 - 2019

Titulado de Periodista y Licenciado en Comunicación Social con mención en política.

Instituto AIEP

2004 - 2006

Técnico a nivel superior en Locución y Conducción de Radio y televisión.

Instituto AIEP

2006 - 2006

Diplomado en Comunicación Corporativa y Técnicas de entrevista.

EXPERIENCIA LABORAL

Chilevisión S.A. - Periodista

Enero 2018 – Marzo 2018

Se desempeñaba como periodista en práctica, a cargo de notas, entrevistas, edición de contenido audiovisual y producción periodística.

Elecciones parlamentarias – Asesor

Julio 2017 - Diciembre 2017

Se desempeñaba como asesor periodístico de candidatos a parlamentarios, colaborando con estrategias comunicativas.

Colegio Ozanam - Asistente de Convivencia Escolar y comunicaciones Mayo 2016 - Febrero 2018

Se desempeñaba como Asistente de Convivencia Escolar, eventos, comunicación interna y externa.

Liceo Paula Jaraquemada - Convivencia escolar y comunicacciones Junio 2015 - Mayo 2016

Se desempeñaba como Asistente convivencia escolar, eventos internos y radiodifusión interna.

CERTIFICACIONES

- Emisión y edición de contenidos periodísticos.
- Edición de Audio y Video.
- Productor de contenidos periodísticos.
- Asistente audiovisual para radio y TV.
- Producción ejecutiva.

Radio FM MIX Calama - Producción y locución

Junio 2015 - Mayo 2016

Se desempeñaba en la producción y locución de programa radial.

Toros Club Discoteque - Producción Animación y Relaciones públicas Marzo 2013 – Julio 2015

Maizo 2013 — Julio 2013 Se desempeñaba en Relaciones Públicas, comunicación externa;

Se desempenaba en Relaciones Publicas, comunicacion externa Redes Sociales, producción general en Toros Club Discoteque.

Productora Cast - Asistente de producción

Mayo 2012 - Febrero 2013

Se desempeñaba agendando casting, presupuestos y archivo entre productoras, actores y modelos.

Fantasilandia – Productor y anfitrión de actividades artísticas

Octubre 2010 - Marzo 2011

Se desempeñaba en producción de shows de eventos artísticos.

Telecanal - Dirección y producción de programa de televisión

Febrero 2009 – Diciembre 2010

Creación y elaboración de programa de televisión, gestión, posicionamiento de marca y desarrollo general de programa.

Rock Chileno.cl - Locución, conducción, producción radio y tv.

Marzo 2006 - Julio 2009

Se desempeñaba en producción de programas de radio y televisión para página web de www.rockchileno.cl. Además en locución y conducción para ambos canales de difusión.

Radio Frecuencia 98.9 - Producción y locución

2004 - 2014

Se desempeñaba en la producción y locución de programa radial.

Renca TV- Producción y conducción.

2004 - 2013

Se desempeñaba en producción y conducción de programa de televisión comunal. Además, asistía en la producción general del canal.

OTROS

Habilidades computacionales

Windows/ IOS/ Photoshop (usuario) Adobe Premiere, Vegas Video, Avid video Adobe Audition

Situación militar

2001

Fuerza Aérea de Chile.